【裁判字號】    98,重訴,74
【裁判日期】    990226
【裁判案由】    毒品危害防制條例
【裁判全文】
臺灣高雄地方法院刑事判決              98年度重訴字第74號
公  訴  人  臺灣高雄地方法院檢察署檢察官
被      告  乙○○
選任辯護人  吳永茂律師
            羅玲郁律師
上列被告因毒品危害防制條例案件，經檢察官提起公訴（98年度
偵字第31728號、第37341號），本院判決如下：
    主  文
乙○○共同運輸第二級毒品，累犯，處有期徒刑陸年。扣案之甲
基安非他命柒包（淨重2131.03 公克，純度76.12 ％，純質淨重
1622 .14公克）均沒收銷毀之。另扣案之綑綁用束腹壹個、短褲
壹個、護膝貳個、繃帶壹組及廠牌NOKIA 手機貳支均沒收。
    事  實
一、乙○○前於民國94年間因公共危險案件，經台灣高雄地方法
    院判處有期徒刑3 月確定，於95年4 月4 日易科罰金執行完
    畢。仍不思警惕，竟於98年10月初受一名自稱『丁○○』之
    成年男子委託，欲以挾帶之方式將違禁物自臺灣高雄運輸出
    境至印尼雅加達，並允諾事成後再給予新台幣（下同）20萬
    元之報酬，且先支付2 萬5000元予乙○○以購買飛機票及辦
    理出國簽證之花費。嗣乙○○辦妥簽證及機票後，遂於同年
    月21日3 時許，在高雄市○○路與成功路口之「85大樓」附
    近與『丁○○』會合，並登上『丁○○』之友人所駕駛之自
    用小客車內，而此時乙○○即明知欲夾藏出境之違禁物係甲
    基安非他命，且為毒品危害防制條例第2 條第2 項第2 款所
    列之第二級毒品，不得運輸、持有，仍與『丁○○』共同基
    於運輸第二級毒品之犯意聯絡，由『丁○○』以綑綁用束腹
    、短褲、護膝、繃帶綑綁甲基安非他命7 包（合計淨重2131
    .03 公克，純度76.12 ％，純質淨重1622.14 公克）在其身
    上，並交付廠牌NOKIA 手機1 支（黑色機殼）作為到達雅加
    達後聯繫之用。之後乙○○即依指示，於同日凌晨4 時許，
    自行搭乘計程車運輸上開甲基安非他命離開上址，至高雄小
    港國際機場辦理出國登機手續。惟於同日5 時9 分許，乙○
    ○在出境檢驗檯時，因遭關稅局人員之攔檢，而在其身上扣
    得上揭甲基安非他命7 包，及綑綁用束腹1 個、短褲1 個、
    護膝2 個、繃帶1 組、廠牌NOKIA 手機二支（即上開黑色機
    殼手機外；另一白色機殼手機、門號0000000000為乙○○所
    自有），始查悉上情。
二、案經法務部調查局高雄縣調查站暨高雄縣政府警察局甲○分
    局先後報請臺灣高雄地方法院檢察署檢察官偵查起訴。
    理  由
一、按被告以外之人於審判外之言詞或書面陳述，除法律有規定
    者外，不得作為證據；又被告以外之人於審判外之陳述，雖
    不符刑事訴訟法第159 條之1 至第159 條之4 之規定，而經
    當事人於審判程序同意作為證據，法院審酌該言詞陳述或書
    面陳述作成時之情況，認為適當者，亦得為證據；當事人、
    代理人或辯護人於法院調查證據時，知有第159 條第1 項不
    得為證據之情形，而未於言詞辯論終結前聲明異議者，視為
    有前項之同意。刑事訴訟法第159 條第1 項、第159 條之5
    定有明文。經查，本判決所引用之下列各項證據資料，其屬
    於被告以外之人於審判外之言詞、書面陳述者，均據本院於
    調查證據程序逐一提示並告以要旨，檢察官、被告、辯護人
    均知該等證據為被告以外之人之審判外陳述，均未於言詞辯
    論終結前聲明異議或表示同意作為證據，本院審酌上開證據
    作成時之情況，亦無不當取供等情形，認為以之作為本案之
    證據亦屬適當，依刑事訴訟法第159 條之5 規定，應有證據
    能力。
二、上揭事實，業據被告乙○○於檢察官偵訊及本院審理中自白
    不諱；且在被告身上所扣得之白色晶體7 包經送化驗，確屬
    第二級毒品甲基安非他命，亦有法務部調查局鑑定書在卷可
    稽（見98年偵字第37341 號卷第20頁），益可證明被告之自
    白與事實相符，足以採信；雖被告於本院審理中辯稱：伊係
    於出境當日在「85大樓」附近，由『丁○○』以綑綁束腹等
    物時，始知悉綑綁之物係毒品甲基安非他命，但因『丁○○
    』之脅迫而不得不攜帶毒品出國云云，然查，被告與『丁○
    ○』於98年10月初，即接洽攜帶毒品出國之事宜，且代價為
    20 萬 元，並先收取2 萬5000元以購買機票、辦理簽證等情
    ，為被告於本院準備程序中不爭執（見本院卷第28頁），是
    以被告為一正常心智之成年人而言，其無端如此受惠，即應
    知其受挾帶之物必為不法之違禁物；再者，被告在「85大樓
    」附近以束腹綑綁毒品時，即已明白知悉該違禁物係二級毒
    品甲基安非他命乙節，亦為被告於本院審理中所自認無訛（
    見本院卷第85頁），而此時被告人尚在國內，果真其不欲為
    該不法行為，自可報警處理；惟被告竟仍執意攜帶上開毒品
    ，且自行單獨搭計程車前往機場準備出境，則被告何來受『
    丁○○』脅迫之有？甚至，被告甫於機場為警查獲時，尚隱
    瞞受『丁○○』委託之實，而謊稱係受『西瓜』者委託夾藏
    云云，以掩護『丁○○』者，顯見被告當時根本無受強制脅
    迫而致喪失自主能力。被告上揭所辯，均不足以為其有利之
    事由。此外，復有綑綁用之束腹1 個、短褲1 個護膝2 個、
    繃帶1 組，及供聯絡用之廠牌NOKIA 手機2 支（黑、白機殼
    各一）等扣案可資佐證。被告確有運輸第二級毒品甲基安非
    他命之犯行，事證明確，堪以認定。
三、按甲基安非他命係屬毒品危害防制條例第2 條第2 項第2款
    所列之第二級毒品。又運輸毒品罪之所謂「運輸」，係指轉
    運輸送而言，不以自國外輸入國內或自國內輸出國外者為限
    ，其在「國內運送」者，亦屬之。核被告在高雄市○○路與
    成功路口之「85大樓」附近，由『丁○○』以綑綁用束腹、
    短褲、護膝、繃帶綑綁甲基安非他命在其身上後，自行搭乘
    計程車前往高雄小港國際機場搭機之行為，即係基於運輸犯
    意而為搬運輸送行為，係犯毒品危害防制條例第4 條第2 項
    之運輸第二級毒品罪。另被告持有甲基安非他命後，進而運
    輸之，持有之低度行為應為運輸之高度行為所吸收，不另論
    罪。又被告與『丁○○』之成年男子就上揭運輸第二級毒品
    罪犯行，有犯意聯絡及行為分擔，應為共同正犯。又運輸毒
    品罪並非以已到達目的地，始為既遂，亦即被告已著手實行
    毒品之運輸行為，雖尚未到達預設之最終目的地，但因已完
    成其間之一段搬運輸送行為，自仍應構成運輸罪之既遂犯。
    被告之辯護人為被告辯稱：被告於機場即被攔阻，尚未起運
    ，應僅論以未遂云云，容有誤解，一併敘明。又被告前於94
    年間因公共危險案件，經本院判處有期徒刑3 月確定，於95
    年4 月4 日易科罰金執行完畢，有台灣高等法院被告前案紀
    錄表在卷可稽，是被告受徒刑執行完畢後，五年以內故意再
    犯有期徒刑以上之罪，為累犯，依刑法第47條第1 項規定加
    重其刑（惟法定刑無期徒刑部分，依法不得再加重）。另查
    被告犯上開之罪於偵查及審判中均自白，有卷可稽，是依毒
    品危害防制條例第17條第2 項規定，減輕其刑，並與上開累
    犯事由，依刑法第71條第1 項規定先加後減之。至被告雖於
    偵審中有供出共犯『丁○○』者，但因被告於小港機場為警
    查獲時，並未即時供出『丁○○』者，甚至誤導警方聲稱係
    『西瓜』者託其攜帶云云，以致警方未查獲『丁○○』者等
    情，為被告於本院審理中所自承，並有調查卷可稽（見98年
    度偵字第31728 號卷第18頁反面），是被告核無毒品危害防
    制條例第17條第1 項減刑之適用。爰審酌被告為圖私利，無
    視國家禁絕毒品之政策，竟參與運輸第二級毒品甲基安非他
    命，厥為毒品氾濫之始作俑者，且運輸毒品之數量龐大；惟
    念被告係受人利用，且犯後坦承犯行，已知所為不是，及被
    告之智識程度、生活狀況等一切情狀，量處有期徒刑6 年。
    扣案甲基安非他命7 包（合計淨重2131.03 公克，純度76.1
    2 ％，純質淨重16 22.14公克），係屬二級毒品，依毒品危
    害防制條例第18條第1 項前段規定，沒收銷燬之。另扣案之
    綑綁用束腹1 個、短褲1 個、護膝2 個、繃帶1 組及廠牌NO
    KIA 手機一支（黑色殼），雖非被告所有，但係共犯『丁○
    ○』者提供而供上開運輸毒品所用之物，業據被告供明在卷
    （見偵字第37341 號卷第7 頁），即屬共同被告『丁○○』
    所有且供犯罪所用之物，基於責任共同之連帶原則，仍應依
    毒品危害防制條例第19條第1 項規定，在被告主刑項下，併
    為沒收之諭知；另扣案之廠牌NOKIA 手機一支（白色機殼，
    門號0000000000），則係被告所有，亦據被告供明在卷，並
    有台灣大哥大資料查詢在卷可稽（見本院卷第38頁），而該
    手機又係被告用與『丁○○』者聯絡運毒事宜所用之物，是
    應依毒品危害防制條例第19條第1 項規定，亦應一併為沒收
    。至於被告與『丁○○』原先約定之報酬20萬元，因被告於
    機場時即為警查獲，而事實上尚未取得，即非運輸毒品所得
    之物，自無從依毒品危害防制條例第19條第1 項之規定宣告
    沒收或以其財產抵償之；另『丁○○』先前提供予被告購買
    機票、辦理簽證之2 萬5000元，因一部分已支付他人，其餘
    則已歸還『丁○○』者，故性質上亦非屬犯罪所得之物，不
    在得予沒收之列，附此敘明。
據上論斷，應依刑事訴訟法第299 條第1 項前段，毒品危害防制
條例第4 條第2 項、第17條第2 項、第18條第1 項前段、第19條
第1 項，刑法第11條但書、第28條、第47條第1 項，判決如主文
。
本案經檢察官丙○○到庭執行職務。
中    華    民    國    99    年    2     月    26    日
                  刑事第二庭    審判長法  官  吳進寶
                                      法  官  李昆南
                                      法  官  羅立德
以上正本證明與原本無異。
如不服本判決應於收受送達後10日內向本院提出上訴書狀，並應
敘述具體理由；如未敘述上訴理由者，應於上訴期間屆滿後20日
內向本院補提理由書（均須按他造當事人之人數附繕本）「切勿
逕送上級法院」。
中    華    民    國    99    年    2     月    26    日
                                      書記官  謝宗霖
附錄本案論罪科刑法條：
毒品危害防制條例第4條
製造、運輸、販賣第一級毒品者，處死刑或無期徒刑；處無期徒
刑者，得併科新臺幣 2 千萬元以下罰金。
製造、運輸、販賣第二級毒品者，處無期徒刑或 7 年以上有期
徒刑，得併科新臺幣 1 千萬元以下罰金。
製造、運輸、販賣第三級毒品者，處 5 年以上有期徒刑，得併
科新臺幣 7 百萬元以下罰金。
製造、運輸、販賣第四級毒品者，處 3 年以上 10 年以下有期
徒刑，得併科新臺幣 3 百萬元以下罰金。
製造、運輸、販賣專供製造或施用毒品之器具者，處 1 年以上
7 年以下有期徒刑，得併科新臺幣 1 百萬元以下罰金。
前五項之未遂犯罰之。

司法院資訊處製作；財團法人民間司法改革基金會備份。
